臺灣高等法院民事裁定
111年度抗字第1049號
抗  告  人  張寶玉  


上列抗告人因與相對人欣盈企業有限公司間停止執行事件，對於
中華民國111年7月15日臺灣新北地方法院111年度聲字第167號裁
定提起抗告，本院裁定如下： 
    主  文
抗告駁回。
抗告費用由抗告人負擔。
    理  由
一、本件抗告人與相對人間請求遷讓房屋等事件，經原法院於民
    國111年4月29日以109年度訴字第976號民事判決（下稱原判
    決），判命抗告人應將門牌號碼新北市○○區○○街00號16樓之
    2房屋（下稱系爭房屋）遷讓返還予相對人，及自109年4月2
    8日起至遷讓返還系爭房屋之日止，按月給付相對人新臺幣2
    1,146元，另宣告相對人及抗告人分別提供相當之擔保後得
    為假執行及免為假執行。相對人乃以原判決為執行名義向原
    法院聲請假執行，經原法院以111年度司執字第67433號執行
    事件（下稱系爭執行事件）受理在案（見本院卷第85-91頁
    ）。抗告人以原判決不合法，其已提起上訴為由，向原法院
    聲請停止系爭執行事件之執行程序，經原裁定駁回其聲請。
二、抗告意旨略以：強制執行法第18條第1項並無「係指同條第2
    項之情事及公司法、破產法所規定有關執行障礙之事由等情
    事而言，提起上訴並不包括在內」之文字；且伊歷次書狀已
    指摘原判決違反重複起訴、一事不再理、一案不二告、一案
    不二罰等法律上重大原則，即已揭示符合強制執行法第18條
    第1項之法律除外規定；又同標的之房屋前經多案執行，債
    權人均因伊以所有權人聲明異議，而停止或撤回執行，同標
    的之系爭執行事件自應受該停止或撤回效力之拘束，是原裁
    定以提起上訴非法定停止執行事由，駁回伊之聲請，顯有適
    用該法條之錯誤，並違反經驗與證據法則。爰聲明求予廢棄
    原裁定，並停止系爭執行事件之執行程序等語。　　
三、按強制執行程序開始後，除法律另有規定外，不停止執行，
    強制執行法第18條第1項規定甚明。假執行程序亦屬強制執
    行程序，於假執行程序實施中，除被告得根據法院依聲請或
    依職權所為免為假執行之宣告預供擔保或將請求標的物提存
    以避免被強制執行外，殊無依強制執行法第18條第2項規定
    聲請裁定停止強制執行之餘地。又被告如願提供擔保或提存
    而免為假執行，於執行標的物拍定、變賣或物之交付前隨時
    均得為之，此觀民事訴訟法第392條第3項規定自明（最高法
    院93年台抗字第95號裁定參照）。　　
四、經查：
　㈠原判決主文第5、6項已就其所命給付，分別宣告相對人及抗
    告人應供擔保之金額後得為假執行及免為假執行。相對人依
    此聲請假執行，依上開說明，抗告人僅須於執行標的物遭拍
    定或變賣前，提供原判決所示之擔保，即得聲請免為假執行
    ，殊無依強制執行法第18條第2項規定聲請裁定停止強制執
    行之餘地。是抗告人以其已對原判決提起上訴為由，依強制
    執行法第18條規定聲請停止強制執行程序，核屬無據。至於
    系爭房屋前經他案執行時有無停止或撤回執行，均與本件執
    行無涉，抗告人主張系爭執行事件應受拘束云云，誠屬無稽
    ，併予指明。
　㈡依上所述，抗告人聲請停止系爭執行程序，非屬正當，原裁
    定駁回抗告人之聲請，並無不合。抗告意旨指摘原裁定不當
    ，聲明廢棄，為無理由，應予駁回。
五、據上論結，本件抗告為無理由，爰裁定如主文。
中　　華　　民　　國　　111 　年　　8 　　月　　22　　日
                  民事第十二庭  
                      審判長法  官  陳秀貞
                            法  官  蔡世芳
                            法  官  陳婷玉
正本係照原本作成。
本裁定除以適用法規顯有錯誤為理由外，不得再抗告。如提起再
抗告，應於收受送達後10日內委任律師為代理人向本院提出再抗
告狀。並繳納再抗告費新臺幣１千元。
中　　華　　民　　國　　111 　年　　8 　　月　　22　　日

  　　　　　　　　　　　　　書記官  陳盈璇